【裁判字號】    92,易,1865
【裁判日期】    921031
【裁判案由】    毒品危害防制條例
【裁判全文】
臺灣臺中地方法院刑事判決                        九十二年度易字第一八六五號
    公  訴  人  臺灣臺中地方法院檢察署檢察官
    被      告  甲○○
右列被告因毒品危害防制條例案件，經檢察官提起公訴（九十二年度毒偵字第八五四
號）及移
判程序判決如左：
    主  文
甲○○連續施用第二級毒品，累犯，處有期徒刑肆月，如易科罰金，以參佰元折算壹
日。扣案之安非他命壹包（含袋重零點參公克）、殘留安非他命之玻璃球管壹支，均
沒收銷燬之。
    事  實
一、甲○○前於民國（下同）八十九年間分別因施用毒品案件，先後二次經觀察、勒
    戒後，均認無繼續施用毒品之傾向，由臺灣臺中地方法院檢宗署檢察官分別於民
    國（下同）八十九年二月二十九日、八十九年八月二十四日，以八十九年度毒偵
    字第一三五六號、八十九年度毒偵字第三三六七號不起訴處分確定，復於九十年
    八月間違反毒品危害防制條例案件，所受強制戒治部分，於九十年九月十日期滿
    ，臺灣臺中地方法院檢察署檢察官另就甲○○涉犯施用毒品部分，聲請簡易判決
    處刑（九十年度毒偵字第三八○四號），並於九十年八月二日經本院臺中簡易庭
    判處有期徒刑三月確定，於九十一年十二月十日執行完畢。詎甲○○猶不知悔改
    ，基於施用第二級毒品安非他命之概括犯意，先於九十二年三月十二日二十二時
    許，在臺中縣太平市○○○街四十八巷十二號住處，以將安非他命置於玻璃球內
    以火點燃吸食其煙之方式施用第二級毒品安非他命一次，旋為警於九十二年三月
    十五日二十三時二十分許，在上開住處查獲，並扣得第二級毒品安非他命○．三
    公克及其所有供施用毒品之器具玻璃球一只（殘餘安非他命），且經採尿送鑑後
    ，呈安非他命陽性反應；嗣被告復承前開施用第二級毒品安非他命之犯意，於同
    年四月十日二十四時許，在前開住所，以上揭方式施用第二級毒品安非他命一次
    ，經警於九十二年四月十一日十四時三十分許採尿送驗，亦呈甲基安非他命陽性
    反應，始查悉上情。
二、案經臺中縣警察局霧峰分局報告臺灣臺中地方法院檢察署檢察官偵查起訴及移送
    併案審理。
    理  由
一、右揭犯罪事實，業據被告甲○○於九十二年三月十六日之警詢、本院準備及簡式
    審判程序中供承明確，並有臺灣臺中地方法院檢察署檢察官八十九年度毒偵字第
    一三五六號、八十九年毒偵字第三三六七號不起訴處分書、九十年毒偵字第三八
    ○四號聲請簡易判決處刑書各一份、臺中縣警察局霧峰分局扣押物品目錄表一份
    、扣押物品清單二份附卷可稽，及扣案之第二級毒品安非他命一包（含袋重○．
    三公克）、安非他命玻璃球吸食器一支（殘餘安非他命）等物可資佐憑（見臺灣
    臺中地方法院檢察署九十二年度毒偵字第八五四號偵查卷第十八、三二至三五、
    四一、四二頁）。又查：
（一）被告甲○○分別於九十二年三月十六日、同年四月十一在臺中縣警察局霧峰分
      局刑事組、太平分駐所採集之尿液，經分別送請內政部警政署刑事警察局鑑識
      科以氣相層析質譜分析法、臺中縣衛生局以免疫學分析法檢驗結果，均呈「安
      非他命」、「甲基安非他命」陽性反應等情，有內政部警政署刑事警察局九十
      二年五月二十二日出具刑鑑字第○九二○○六七八四五號鑑驗通知書一紙、臺
      中縣衛生局九十二年三月二十七日、九十二年四月三十日出具之檢驗尿水報告
      書二紙、臺中縣警察局霧峰分局委託鑑驗尿液代號與真實姓名對照表二紙在卷
      可稽（見前開九十二年度毒偵字第八五四號偵查卷第三六至三八、五十頁、九
      十二年毒偵字第二一六二號第十二、十三頁）。又按常人如未施用安非他命，
      其尿水中當無呈甲基安非他命陽性之反應，倘有施用者，約百分之七十於二十
      四小時內自尿中排出，約百分之九十於九十六小時自尿中排出，故推算施用時
      間距採尿時間最長可能不會超過四日，此經行政院衛生署藥物食品檢驗局八十
      一年二月八日（八一）藥檢壹字第００一一五六號函示甚明。是以，被告坦承
      其有於九十二年三月十二日二十二時、同年四月十一日二十四時許，施用第二
      級毒品安非他命各一次之自白，核與前揭說明及尿液檢驗結果相符，堪予信採
      。
（二）又查，被告甲○○前八十九年間分別因施用毒品案件，先後二次經觀察、勒戒
      後，均認無繼續施用毒品之傾向，由臺灣臺中地方法院檢宗署檢察官分別於八
      十九年二月二十九日、八十九年八月二十四日，以八十九年度毒偵字第一三五
      六號、八十九年度毒偵字第三三六七號不起訴處分確定，復於九十年八月間違
      反毒品危害防制條例案件，所受強制戒治部分，於九十年九月十日期滿，臺灣
      臺中地方法院檢察署檢察官另就甲○○涉犯施用毒品部分，聲請簡易判決處刑
      （九十年度毒偵字第三八○四號），並於九十年八月二日經本院臺中簡易庭判
      處有期徒刑三月確定，於九十一年十二月十日執行完畢等情，有臺灣高等法院
      被告全國前案紀錄表、臺灣臺中地方法院檢察署刑案資料查註紀錄表、不起訴
      處分書、聲請簡易判決處刑書等件足資參佐。可知被告在此之前業已二度違犯
      毒品危害防制條例第十條之罪，則被告經過上開二次觀察、勒戒及一次強制戒
      治之執行，且就所犯施用毒品罪部分，亦經本院判處有期徒刑三月確定，並已
      執行完畢，竟仍不知悛悔，復於分別九十二年三月十二日二十二時、同年四月
      十一日二十四時，連續施用第二級毒品安非他命各一次，顯係第三度違犯毒品
      危害防制條例第十條之罪，應臻明確。
（三）綜上，本件事證明確，被告右揭犯行，堪以認定。
二、按安非他命係毒品危害防制條例第二條第二項第二款所定之第二級毒品，不得非
    法施用。而被告前已二次違犯同條例第十條之罪一節，又已詳如前述，是核被告
    甲○○所為，係犯毒品危害防制條例第十條第第二項之施用第二級毒品罪。又：
（一）被告持有第二級毒品安非他命後，進而施用，其持有之低度行為應為施用之高
      度行為所吸收，不另論以持有第二級毒品罪。又被告二次施用毒品之犯行，時
      間緊接，方法相同，觸犯構要件相同之罪名，顯係基於概括犯意為之，依連續
      犯規定論以一罪，並依法加重其刑。
（二）被告於九十年八月間違反毒品危害防制條例案件，經本院臺中簡易庭於九十年
      八月二日判處有期徒刑三月確定，業於九十一年十二月十日執行完畢等情，已
      如前述，其受有期徒刑之執行完畢，五年以內再犯本件有期徒刑以上之罪，為
      累犯，依法遞加重其刑。
（三）復以，本件公訴人起訴之事實雖未敘及被告自九十二年四月十一日二十四時吸
      食第二級毒品安非他命一次之犯行，然此部分之事實與公訴人起訴之犯罪事實
      既具有連續犯之裁判上一罪關係，應為起訴效力所及，本院自應併予審理，附
      此敘明。
（四）爰審酌被告前於八十九年間，均因施用毒品案件，經送觀察、勒戒二次後，嗣
      於九十年間又因施用毒品案件經強制戒治，另經本院判處有期徒刑三月確定，
      業已執行完畢，竟仍不知戒惕，再度違犯本件毒品危害防制條例第十條第二項
      之罪，無視於毒品對於自身健康之戕害及國家對於杜絕毒品犯罪之禁令；其犯
      罪之動機、目的單純；又施用毒品係自戕行為，犯罪手段平和，亦未因此而危
      害他人，所生損害非大；再考之其於犯後坦承犯行，態度良好，並參諸施用毒
      品者均有相當程度之成癮性及心理依賴，其犯罪心態與一般刑事犯罪之本質並
      不相同，應側重以適當之醫學治療及心理矯治處遇為宜，被告復經本院以九十
      二年度毒聲字第一七八四號裁定諭令進行長時間之強制戒治處遇，核該強制戒
      治之性質，固屬保安處分之一種，然既與其所應受之刑罰，同係限制人身自由
      ，揆諸比例原則，自應予適當量刑等一切情狀，量處如主文所示之刑，並諭知
      易科罰金之折算標準，以示懲儆。
（五）又扣案之安非他命一包（含袋重○、三公克）係毒品，另扣案殘留二級毒品安
      非他命成分之安非他命玻璃球吸食器一組，因無法將安非他命與該等物品析離
      ，不問是否屬於被告甲○○所有，均應依毒品危害防制條例第十八條第一項前
      段規定宣告沒收並銷燬之。
據上論斷，應依刑事訴訟法第二百七十三條之一第一項、第二百九十九條第一項前段
，毒品危害防制條例第十條第二項、第十八條第一項前段、第二十條第三項前段，刑
法第十一條前段、第五十六條、第四十七條，罰金罰緩提高標準條例第二條，判決如
主文。
本案經檢察官乙○○到庭執行職務
中    華    民    國      九十二      年      十      月      三十一    日
                            臺灣臺中地方法院刑事第十二庭
                                    法  官  劉  兆  菊
右正本證明與原本無異。
如不服本判決，應於送達後十日內向本院提出上訴狀（須附繕本），上訴於臺灣高等
法院臺中分院。
                                    書記官
中    華    民    國      九十二      年      十      月      三十一    日
附錄論罪科刑法條
毒品危害防制條例第十條第二項
施用第二級毒品者，處三年以下有期徒刑。


司法院資訊處製作；財團法人民間司法改革基金會備份。
